【裁判字號】    98,審訴,3260
【裁判日期】    981016
【裁判案由】    毒品危害防制條例
【裁判全文】
臺灣高雄地方法院刑事判決            98年度審訴字第3260號
公  訴  人  臺灣高雄地方法院檢察署檢察官
被      告  乙○○
上列被告因毒品危害防制條例案件，經檢察官提起公訴（98年度
毒偵字第3749號），被告於準備程序中就被訴事實為有罪之陳述
，經本院告知簡式審判程序之旨，並聽取被告與公訴人之意見後
，本院合議庭裁定由受命法官獨任進行簡式審判程序，判決如下
：
    主  文
乙○○犯施用第一級毒品罪，累犯，處有期徒刑柒月，扣案之海
洛因壹包（驗前淨重零點貳零肆公克，驗餘淨重零點壹玖參公克
，含包裝袋壹只）沒收銷燬之，扣案之注射針筒壹支、生理食鹽
水壹瓶均沒收。
    事實及理由
一、犯罪事實：
    乙○○前因施用毒品案件，經本院以87年度毒聲字第3283號
    裁定令入戒治處所施以強制戒治，於民國88年6 月25日停止
    戒治處分出所付保護管束，於88年10月30日期滿執行完畢，
    並由臺灣高雄地方法院檢察署檢察官以88年度戒毒偵字第35
    4 號為不起訴處分確定。其於上開強制戒治執行完畢釋放後
    5 年內之91年間，又因施用毒品案件，經本院以92年度訴字
    第1532號判處有期徒刑6 月確定，並於94年2 月27日執行完
    畢。詎其不知悔改，基於施用第一級毒品海洛因之犯意，於
    98 年6月8 日上午5 時許，在高雄縣甲仙鄉安和村四德巷25
    之6 號住處內，以注射方式施用第一級毒品海洛因1 次。嗣
    於98年6 月8 日下午3 時2 分許，乙○○於駕駛車號3M-199
    2 號自小客車行經高雄市○○區○○路801 號前時為警攔檢
    ，乙○○主動從其口袋內交出其持有之海洛因1 小包（驗前
    淨重0.204 公克，驗餘淨重0.193 公克，含包裝袋1 只）及
    其所有用以施打海洛因之注射針筒1 支及生理食鹽水1 瓶等
    物供警查扣，並向員警坦承施用第一級毒品之犯行，自首而
    接受裁判。經採集其尿液送驗，檢驗結果確呈嗎啡、可待因
    陽性反應。
二、證據：
  1.臺灣檢驗科技股份有限公司KＺ000000000000號濫用藥物尿液
    檢驗報告、高雄縣政府警察局仁武分局仁武派出所偵辦毒品
    案件尿液採證檢驗對照表各1 份；
  2.扣案之注射針筒1 支、生理食鹽水1 瓶、海洛因1 包（驗前
    淨重0.204 公克，驗餘淨重0.193 公克，含包裝袋1 只）、
    高雄市立凱旋醫院98年7 月21日濫用藥物成品檢驗鑑定書1
    份；
  3.被告之自白。
三、論罪：
  1.被告前因施用毒品案件經本院裁定送觀察、勒戒、強制戒治
    ，執行完畢後經臺灣高雄地方法院檢察署檢察官以88年度戒
    毒偵字354 號為不起訴處分確定，後又因施用毒品，經本院
    以92年度訴字第1532號判刑確定，是被告於「初犯」經觀察
    、勒戒、強制戒治後，曾於5 年內再犯，經依法追訴處罰，
    本案已屬3 犯以上，與毒品危害防制條例第20條第3 項「五
    年後再犯」之情形有別，且因已於「五年內再犯」，顯見其
    再犯率甚高，原實施觀察、勒戒或強制戒治，已無法收其實
    效，而無五年戒斷期之存在，自無再經觀察、勒戒及強制戒
    治之必要，檢察官逕行起訴，即無不合，合先敘明。
  2.海洛因為毒品危害防制條例第2 條第2 項第1 款規定之第一
    級毒品，是核被告所為，係犯毒品危害防制條例第10條第1
    項施用第一級毒品罪。被告持有第一級毒品海洛因後，進而
    施用，其持有之低度行為應為施用之高度行為所吸收，不另
    論其持有第一級毒品罪。又被告有犯罪事實欄所載受有期徒
    刑執行完畢之情形，此有臺灣高等法院被告前案紀錄表在卷
    可佐，被告於有期徒刑執行完畢後，5 年內故意再犯本件有
    期徒刑以上之罪，為累犯，應依法加重其刑。被告於為警盤
    查時，主動交出其持有之海洛因及針筒、生理食鹽水等施用
    毒品工具供警查扣，並就未被發覺之施用第一級毒品犯行，
    向員警自首而接受裁判，應依刑法第62條前段減輕其刑。被
    告所犯之罪有上開加重及減輕事由，應依刑法第71條第1 項
    先加後減之。
四、科刑：
  1.爰審酌被告前因施用毒品案件，經觀察、勒戒及強制戒治程
    序，仍不知戒斷毒癮，其僅因自認壓力大即再犯本件施用毒
    品犯行，顯然已對毒品產生心理上之依賴，被告既未能有戒
    絕毒品之決心，亦應使被告與毒品之誘惑暫時隔離，以助其
    擺脫毒癮，及被告犯後坦承犯行，另考量被告尚有子女需扶
    養等家庭狀況及扣案毒品數量等一切情狀，認檢察官求處有
    期徒刑10月，尚屬略重，而量處如主文所示之刑。
  2.扣案之白色粉末1 包（驗前淨重0.204 公克，驗餘淨重0.19
    3 公克），確屬第一級毒品海洛因無訛，此有上開高雄市立
    凱旋醫院濫用藥物成品檢驗鑑定書1 紙在卷可稽，而裝盛該
    第一級毒品海洛因之包裝袋1 只，其中亦含有無法析離之第
    一級毒品海洛因，均應依毒品危害防制條例第18條第1 項前
    段規定諭知沒收銷燬之；至鑑驗耗用之毒品海洛因既已滅失
    ，即無庸再予宣告沒收銷燬，附此敘明。
  3.扣案之注射針筒1 支、生理食鹽水1 瓶，業據被告自承均為
    其所有，且係預供施用第一級毒品犯罪所用之物（偵卷第5
    頁），應依刑法第38條第1 項第2 款宣告沒收。
據上論斷，應依刑事訴訟法第273 條之1 第1 項、第284 條之1
、第299 條第1 項前段，毒品危害防制條例第10條第1 項、第18
條第1 項前段，刑法第11條、第47條第1 項、第62條前段、第38
條第1 項第2 款，判決如主文。
本案經檢察官甲○○到庭執行職務。
中    華    民    國    98    年    10    月    16    日
                  刑事第十庭    法  官  蔡書瑜
以上正本證明與原本無異。
如不服本判決應於收受送達後10日內向本院提出上訴書狀，並應
敘述具體理由；如未敘述上訴理由者，應於上訴期間屆滿後20日
內向本院補提理由書（均須按他造當事人之人數附繕本）「切勿
逕送上級法院」。
中    華    民    國    98    年    10    月    16    日
                                書記官  楊明月
附錄：論罪法條
毒品危害防制條例第10條第1項
施用第一級毒品者，處6 月以上5 年以下有期徒刑。


司法院資訊處製作；財團法人民間司法改革基金會備份。
